臺灣宜蘭地方法院小額民事判決
110年度宜小字第463號
原      告  李圻梅  
被      告  溫泉藝術廣場管理委員會

法定代理人  黃裕德  
被      告  新溫泉藝術廣場管理委員會

法定代理人  王宗炳  
上列當事人間給付代墊款事件，本院於民國111年3月10日言詞辯
論終結，判決如下：
　　主　　文
原告之訴駁回。
訴訟費用新臺幣壹仟元由原告負擔。
　　事實及理由
一、程序方面
    本件原告李圻梅經合法通知，未於言詞辯論期日到場，核無
    民事訴訟法第386條所列各款情事，爰依被告溫泉藝術廣場
    管理委員會、新溫泉藝術廣場管理委員會之聲請，由其一造
    辯論而為判決。
二、原告方面：
  ㈠原告擔任被告溫泉藝術廣場管理委員會的監察委員，原告的
    任期是到民國110年3月31日，因管理委員的任期是2年，監
    察委員的任期也是2年，後來要改選，一直沒有改選成功，
    直到110年8月才改選成功的，改為被告新溫泉藝術廣場管理
    委員會，原告提出之花費新臺幣（下同）6,130元，是花在
    被告溫泉藝術廣場管理委員會要改選監察委員時候的費用，
    雖然規約是規定任期為1年，原告是在108年8月開始擔任的
    ，任期應該到110年3月31日，是因為前面的委員會有問題，
    本來任期應該是從108年4月1日到2年後的3月31日，但因為
    前面的委員會沒有如期的選出委員，所以原告的任期才會只
    有大約1年半，這筆6,130元是原告在被告溫泉藝術廣場管理
    委員會擔任監察委員報告時支出的費用，監察委員報告有印
    刷費、打字、影印、裝訂等費用。
　㈡聲明：被告溫泉藝術廣場管理委員會、被告新溫泉藝術廣場
    管理委員會應連帶給付原告6,130元。
三、被告方面：
　㈠被告溫泉藝術廣場管理委員會：
　　⒈原告監察委員的任期是108年6月24日到109年6月23日，社
      區是由物業公司管理，由總幹事處理社區的所有事情，費
      用的部分要提交管理委員會及社區住戶大會，原告沒有提
      出過這筆6,130元的費用，認為這筆費用被告溫泉藝術廣
      場管理委員會不應該負擔，區分所有權人會議有召開過，
      但因為人數不足都流會，原告從來沒有參加過開會，況原
      告在110年9月提出訴訟時，法定代理人黃裕德根本不是主
      委，無法行使職務，新的管理委員會已經成立了，舊的管
      理委員會主委在109年3月31日自動解除，且按照原告提出
      來的規約，原告任期就是1年，不是原告所指的2年，原告
      之請求並無理由。
　　⒉聲明：原告之訴駁回。
　㈡被告新溫泉藝術廣場管理委員會：
　　⒈原告係在社區改組前最後1屆（第16屆）管理委員會擔任監
      察委員，監察委員是代表全體區分所有權人查核管理委員
      會的績效，但原告的報告都不是針對當屆管理委員會的事
      情，是舉發之前總幹事，但是舉發應該向法院提起，在法
      院沒有判決確定前都應無罪推論，而且已經有其他的住戶
      對於該總幹事提出告訴，社區人員都知道，原告還把這件
      事情作為監察委員報告，完全不符合規約所規定監察委員
      的事情，而且原告提出來這件事情，區分所有權人會議無
      法調查或偵查，原告應該要去跟地方檢察署提告，而且原
      告的報告是前一屆發生的事情，如何叫這一屆付款，原告
      自稱該筆6,130元是當屆區分所有權人會議時，印製監察
      委員報告之打字、影印等費用，但經提交第2次委員會議
      臨時動議第4提案討論後，對其程序、用途存有諸多疑義
      ，委員會一致決議予以拒絕，況且歷屆區分所有權人會議
      資料均由物業公司統一製作，原告之監察委員報告理應交
      由物業公司一併列入會議資料，並非自行印製後另行發放
      ，原告之請求並無理由。
　　⒉聲明：原告之訴駁回。　
四、按當事人主張有利於己之事實者，就其事實有舉證之責任，
    民事訴訟法第277條定有明文。又民事訴訟如係由原告主張
    權利者，應先由原告負舉證之責，若原告不能舉證，以證實
    自己主張之事實為真實，則被告就其抗辯事實即令不能舉證
    ，亦應駁回原告之請求（最高法院82年度台上字第1723號裁
    判意旨參照）。經查，原告就上開主張，固據提出免用統一
    發票收據、監察委員報告一、監察委員報告二、溫泉藝術廣
    場公寓大廈住戶規約為證，雖依溫泉藝術廣場公寓大廈住戶
    規約第9條第7項規定「監察委員之權限：區分所有權會議為
    查核管理業務之執行成效，設監察委員乙名，直接向區分所
    有權人會議負責，任期一年，連選得連任。監察委員應於定
    期區分所有權人會議中提出工作報告，並得列席管理委員會
    議（但無表決權），必要時得要求管理委員會，就某項業務
    提出所要說明」，惟就原告提出之免用統一發票收據，僅記
    載6,130元，並無就細目詳加記載，而原告亦未提出其他證
    據佐證其究係為了何次區分所有權人會議報告，亦未提出就
    打字、影印、裝訂各自花費數額及影印份數，就該張免用統
    一發票收據自無法證明原告係因擔任監察委員依溫泉藝術廣
    場公寓大廈住戶規約所為工作報告而屬必要之支出，難認原
    告已盡其舉證責任。從而，原告請求被告溫泉藝術廣場管理
    委員會、新溫泉藝術廣場管理委員會給付代墊款，即屬無據
    ，應予駁回。 
五、綜上所述，原告依溫泉藝術廣場公寓大廈住戶規約之規定，
    請求被告溫泉藝術廣場管理委員會、新溫泉藝術廣場管理委
    員會給付6,130元，為無理由，應予駁回。
六、本件事證已臻明確，兩造其餘主張、陳述及所提之證據，經
    審酌均與判決結果不生影響，爰不逐一論列，附此敘明。
七、訴訟費用負擔之依據：民事訴訟法第78條，並依同法第436
    條之19第1項，確定訴訟費用額為1,000元。 
中　　華　　民　　國　　111 　年　　3 　　月　　31　　日
    　　　　　　　宜蘭簡易庭  法　官　張淑華
以上正本係照原本作成。
如對本判決上訴，須於判決送達後二十日內向本院提出上訴狀，
同時表明上訴理由；如已於本判決宣示後送達前提起上訴者，應
於判決送達後十日內補具上訴理由（均須按他造當事人之人數附
繕本）。
如委任律師提起上訴者，應一併繳納上訴審裁判費。
中　　華　　民　　國　　111 　年　　3 　　月　　31　　日
　　　　　　　　　　　　　　　書記官  謝佩欣
附錄：
一、民事訴訟法第436條之18第1項：
    判決書得僅記載主文，就當事人有爭執事項，於必要時得加
    記理由要領。
二、民事訴訟法第436條之24第2項：
    對於小額程序之第一審裁判上訴或抗告，非以其違背法令為
    理由，不得為之。
三、民事訴訟法第436條之25：
    上訴狀內應記載上訴理由，表明下列各款事項：
    （一）原判決所違背之法令及其具體內容。
    （二）依訴訟資料可認為原判決有違背法令之具體事實。
四、民事訴訟法第471條第1項（依同法第436條之32第2項規定於
    小額事件之上訴程序準用之）：
    上訴狀內未表明上訴理由者，上訴人應於提起上訴後20日內
    ，提出理由書於原第二審法院；未提出者，毋庸命其補正，
    由原第二審法院以裁定駁回之。